臺灣高等法院臺中分院刑事判決　　　　94年度上易字第1451號
上　訴　人
即　被　告　乙○○
選任辯護人　魏克仁　律師
上列上訴人因毒品危害防制條例案件，不服臺灣彰化地方法院94
年度易字第1007號中華民國94年9月30日第一審判決 （起訴案號
：臺灣彰化地方法院檢察署94年度毒偵字第3338號），提起上訴
，本院判決如下：
    主 　　 文
上訴駁回。
    事 　　 實
一、乙○○前因違反肅清煙毒條例等案件，經原審法院以82年度
    訴緝字第78號判處有期徒刑3年4月確定，入監執行後，於民
    國（下同）84年 1月10日假釋出監付保護管束；再因違反肅
    清煙毒條例等案件，經同法院以85年度訴字第 754號判處有
    期徒刑3年3月，經本院以86年度上訴字第 478號駁回上訴確
    定，前開假釋並經撤銷，而與殘刑有期徒刑1年8月20日接續
    執行，再於89年 2月23日假釋出監付保護管束，復因案遭撤
    銷假釋，入監執行殘刑有期徒刑2年2月29日，甫於94年 3月
    24日縮刑期滿執行完畢。另因施用毒品案件，經原審法院以
    90年度毒聲字第4377號裁定送觀察、勒戒後，認有繼續施用
    毒品之傾向，經同法院以91年度毒聲字第1753號裁定令入戒
    治處所施以強制戒治，於92年 2月11日停止戒治付保護管束
    ，並於92年 7月11日保護管束期滿未經撤銷視為執行完畢釋
    放，由臺灣彰化地方法院檢察署檢察官以92年度戒毒偵字第
    405 號為不起訴處分確定。猶不思悔改，於前揭強制戒治執
    行完畢釋放後 5年內，基於施用第二級毒品安非他命之犯意
    ，於94年6月5日下午11時許，在其位於彰化縣溪湖鎮○○里
    ○○街新市巷55號之住所，以將安非他命置於鋁箔紙上，再
    以火燒烤吸其煙霧之方式，施用第二級毒品安非他命 1次。
    嗣於94年6月9日下午6時30分許，在彰化縣溪湖鎮○○路○段
    329巷58弄30號2樓為警查獲，經採尿送驗呈甲基安非他命陽
    性反應而查悉上情。
二、案經彰化縣警察局溪湖分局報告臺灣彰化地方法院檢察署檢
    察官偵查起訴。
    理  　  由
一、右揭事實，業據上訴人即被告乙○○（下稱被告）於原審及
    本院審理中坦承不諱，且被告於前揭時、地獲案後經採其尿
    液送驗之結果，呈甲基安非他命陽性反應，有彰化縣警察局
    溪湖分局委託檢驗尿液代號與真實姓名對照認證單、彰化縣
    衛生局94年6月20日煙檢字第 942533號煙毒尿液檢驗成績書
    及詮昕科技股份有限公司94年8月3日00000000號濫用藥物尿
    液檢驗報告各 1份附卷（參偵卷第30、43頁）可稽，足徵被
    告自白與事實相符，堪予採信。又被告前因施用毒品案件，
    經原審法院以90年度毒聲字第4377號裁定送觀察、勒戒後，
    認有繼續施用毒品之傾向，經同法院以91年度毒聲字第1753
    號裁定令入戒治處所施以強制戒治，於92年 2月11日停止戒
    治付保護管束，並於92年 7月11日保護管束期滿未經撤銷視
    為執行完畢釋放，有臺灣高等法院被告前案紀錄表 1份在卷
    可參，其於上揭強制戒治執行完畢釋放後 5年內，再犯施用
    第二級毒品犯行，堪予認定，應依法論科。
二、核被告所為，係犯毒品危害防制條例第10條第 2項之施用第
    二級毒品罪。其為供己施用而於施用前持有安非他命之低度
    行為，為其施用之高度行為所吸收，不另論罪。查被告前因
    違反肅清煙毒條例等案件，經原審法院判處有期徒刑3年4月
    確定，入監執行後，於84年 1月10日假釋出監付保護管束；
    再因違反肅清煙毒條例等案件，經同法院判處有期徒刑3年3
    月，並經本院駁回上訴確定，前開假釋並經撤銷，而與殘刑
    有期徒刑1年8月20日接續執行，再於89年 2月23日假釋出監
    付保護管束，復因案遭撤銷假釋，入監執行殘刑有期徒刑 2
    年2月29日，於94年3月24日縮刑期滿執行完畢，有臺灣高等
    法院被告前案紀錄表 1紙附卷可憑，其受此有期徒刑執行完
    畢後， 5年以內再犯有期徒刑以上之罪，為累犯，應依法加
    重其刑。
三、從而，原審引據刑事訴訟法第273條之1第1項、第299條第 1
    項前段，毒品危害防制條例第10條第 2項，刑法第11條、第
    47條規定，並審酌被告前因違反肅清煙毒條例等案件，二次
    經法院判刑確定，甫於94年3月24日執行完畢，復於3個月內
    再行施用毒品，足見被告自制能力未足，有接受相當期間監
    禁教化之必要、惟念及其犯罪之動機、目的係因施用毒品之
    習性難以戒除，犯罪手段係戕害自己身心、施用毒品次數 1
    次、及犯後坦承犯行之態度良好等一切情狀，量處被告有期
    徒刑七月，核其認事用法均無不當，量刑亦屬妥適，被告徒
    執原審量刑過重、請求撤銷改判六個月以下有期徒刑云云提
    起上訴，洵非可採，其上訴無理由，應予駁回。
據上論結，應依刑事訴訟法第368條，判決如主文。
本案經檢察官甲○○到庭執行職務。
中　　華　　民　　國　　94　　年　　12　　月　　29　　日
            刑事第十一庭  審判長法　官  黃  梅  月
                                法　官  林  宜  民
                                法　官  林  欽  章
上列正本證明與原本無異。
不得上訴。
                                書記官  巫  彥  佳
中　　華　　民　　國　　94　　年　　12　　月　　30　　日
附錄論罪科刑法條全文：
毒品危害防制條例第10條：
施用第一級毒品者，處六月以上五年以下有期徒刑。
施用第二級毒品者，處三年以下有期徒刑。
　　　　　　　　　　　　　　　　　　　　　　　　　　　Ｒ
